臺灣基隆地方法院刑事判決　九十三年度訴字第五六七號
　　公　訴　人　臺灣基隆地方法院檢察署檢察官
　　被　　　告　甲○○　男　三.
　　指定辯護人　本院公設辯護人乙○○
右列被告因違反槍砲彈藥刀械管制條例案件，經檢察官提起公訴（九十三年度偵字第
二五三八號），本院合議庭裁定由受命法官獨任進行簡式審判程序，判決如左：
    主    文
甲○○未經許可，寄藏其他可發射子彈具有殺傷力之槍枝，免刑。
扣案之改造仿BERETTA廠半自動手槍製造之玩具手槍壹支（槍枝管制編號：0000
000000號）沒收。
    理    由
一、犯罪事實：
    甲○○明知具有殺傷力之各式槍枝，非經主管機關許可不得擅自寄藏，竟於民國
    九十三年六月二十九日晚間九時三十分許，在基隆市○○路「湖南小館」餐廳旁
    巷內，未經許可，受其小學同學藍永旗（另案由臺灣基隆地方法院檢察署檢察官
    偵查中）之託而代為保管可發射子彈、具有殺傷力之改造仿BERETTA廠半自動手
    槍製造之玩具手槍一支（槍枝管制編號：0000000000號），並予寄藏
    在甲○○位於基隆市○○區○○街七十七號十五樓之一住處鞋櫃底下。嗣經甲○
    ○之兄林家玄勸說，甲○○乃於九十三年七月一日晚間九時三十分，主動向基隆
    市警察局第一分局自首犯槍砲彈藥刀械管制條例之罪，並帶同警員至其住處鞋櫃
    下取出上開具殺傷力之改造玩具手槍，報繳其所持有之全部槍械而接受裁判。
二、證據名稱：
    (一)被告自白：被告甲○○於警詢中（偵查卷第九至十三頁）、檢察官偵查中（九
      十三年八月十日偵訊筆錄，偵查卷第六二至六四頁）及本院審理中之自白。
    (二)扣案物證：改造仿BERETTA廠半自動手槍製造之玩具手槍一支（槍枝管制編號
      ：0000000000號）。
    (三)內政部警政署刑事警察局九十三年八月二日刑鑑字第○九三○一三八三五四號
      槍彈鑑定書（附於偵查卷第五六至六○頁）：上開扣案之槍（槍枝管制編號：
      0000000000號）經鑑定結果，認係由仿BERETTA廠半自動手槍製造
      之玩具手槍，換裝土造金屬槍管改造而成，機械性能良好，可擊發適用之子彈
      ，認具殺傷力。
三、論罪及科刑之理由：
    (一)按槍砲彈藥刀械管制條例第四條一項第一款所稱「改造模型槍」，係指由產製
      槍械合法廠商製造之不具發射功能制式槍砲模型，經加工改造或得輕易改裝或
      加裝而具有發射功能之槍枝，業經內政部警政署八十五年十二月十一日八五警
      署保字第八八二四四號函說明在案；如為玩具手槍經改造為具殺傷力之土製槍
      枝，其性能、構造及型式，究與槍砲彈藥刀械管制條例第四條一項第一款前段
      所列舉之「手槍」有別，應屬同款後段所稱「其他可發射金屬或子彈具有殺傷
      力」之槍枝（最高法院七十三年度台上字第六八九九號判決可資參照）。本件
      扣案槍枝係仿BERETTA廠半自動手槍製造之玩具手槍改造而成，業經鑑驗如前
      述，被告受友人之託而寄藏之，核其所為，係犯槍砲彈藥刀械管制條例第十一
      條第四項之未經許可寄藏可發射子彈具有殺傷力之改造金屬玩具手槍罪（檢察
      官起訴書所論被告犯槍砲彈藥刀械管制條例之第十條第四項未經許可持有改造
      模型槍罪，雖有未洽，然經到庭實行公訴檢察官於本院準備程序中當庭更正，
      認被告係觸犯槍砲彈藥刀械管制條例第十一條第四項之未經許可持有可發射子
      彈具有殺傷力之改造玩具手槍罪，自無變更應適用法條之問題，附予敘明）。
      又槍砲彈藥刀械管制條例係將「持有」與「寄藏」為分別之處罰規定，則單純
      之「持有」，固不包括「寄藏」，但寄藏之受人委託代為保管，其保管之本身
      所為之「持有」，既係「寄藏」之當然結果，法律上自應僅就「寄藏」行為包
      括之評價，不應另就「持有」予以論罪（最高法院七十四年台上字第三四○○
      號判例參照）。
    (二)次按「犯本條例之罪自首，並報繳其持有之全部槍砲、彈藥、刀械者，減輕或
      免除其刑；其已移轉持有而據實供述全部槍砲、彈藥、刀械之來源或去向，因
      而查獲者，亦同」、「前項情形，於中央主管機關報經行政院核定辦理公告期
      間自首者，免除其刑」，槍砲彈藥刀械管制條例第十八條第一項、第二項定有
      明文。查內政部依行政院九十三年六月二十八日院臺治字第○九三○○二九九
      六○號函核定．於九十三年六月二十八日依上開規定以台內警字第○九三○一
      ○三六○○號公告辦理槍砲彈藥刀械管制條例第十八條第二項自首期間，其期
      間自九十三年七月一日起至九十三年九月三十日止，有上開公告一份在卷可稽
      。被告在九十三年七月一日於犯罪被發覺前，自行向基隆市警察局第一分局警
      員自首，並帶同警員至其住處鞋櫃下取出上開具殺傷力之改造玩具手槍，報繳
      其所持有之全部槍械而接受裁判，有被告之警詢筆錄一份可稽並經證人即基隆
      市警察局第一分局警員陳永例於檢察官偵查中證述屬實（見偵查卷第七二至七
      三頁）。是被告所犯槍砲彈藥刀械管制條例第十一條第四項之罪，合於自首之
      要件，並係於上述公告期間內為之並報繳其所持有之全部槍枝，應依槍砲彈藥
      刀械管制條例第十八條第二項之規定免除其刑。
    (三)扣案改造仿BERETTA廠半自動手槍製造之玩具手槍一支（槍枝管制編號：00
      00000000號），係屬法律禁止持有之違禁物，應依刑法第三十八條第
      一項第一款、第三十九條規定，宣告沒收。另同經被告報繳之玩具槍二把（槍
      枝管制編號：0000000000號、0000000000號）及子彈十
      三顆，分別為玩具槍、玩具子彈及空殼，均不具殺傷力，業經內政部警政署刑
      事警察局九十三年八月二日刑鑑字第○九三○一三八三五四號槍彈鑑定書（附
      於偵查卷第五六至六○頁）鑑定在卷，核非槍砲彈藥刀械管制條例第四條第一
      項所列之槍砲及子彈，自不應予宣告沒收，附此敘明。
四、適用之法律依據：
    (一)程序法：
      刑事訴訟法第二百七十三條之一第一項、第二百八十四條之一、第二百九十九
      條第一項、第三百十條之二、第四百五十四條。
    (二)實體法：
      槍砲彈藥刀械管制條例第十一條第四項、第十八條第一項、第二項，刑法第十
      一條、第三十八條第一項第一款、第三十九條。
本案經檢察官丙○○到庭執行職務。
中　　　華　　　民　　　國　　九十三　　年　　　十　　　月　　　八　　　日
                                臺灣基隆地方法院刑事第一庭
                                    　　法  官  蔡岱霖
右正本證明與原本無異。
對於本件判決如有不服，應於收受送達後十日內，向本院提出上訴書狀，上訴於臺灣
高等法院，並按他造當事人之人數附具繕本。
                                    　　書記官　明祖斌
中　　　華　　　民　　　國　　九十三　　年　　　十　　　月　　　八　　　日
附錄本判決論罪之法條全文：
槍砲彈藥刀械管制條例第十一條第四項
未經許可，持有、寄藏或意圖販賣而陳列第一項所列槍砲者，處一年以上七年以下有
期徒刑，併科新臺幣七百萬元以下罰金。
